臺灣桃園地方法院刑事判決　
110年度易字第1015號
公  訴  人  臺灣桃園地方檢察署檢察官
被      告  潘思璇


選任辯護人  劉  衡律師
被      告  賴瑋翎



            鐘語蕎


上列被告因詐欺案件，經檢察官提起公訴（110年度偵字第13530
號、110年度偵緝字第1141號、第1142號），被告就被訴事實為
有罪之陳述，經本院告知簡式審判程序之旨，並聽取當事人之意
見後，本院合議庭裁定改由受命法官獨任進行簡式審判程序，本
院判決如下：
    主  文
潘思璇幫助犯洗錢防制法第十四條第一項之一般洗錢罪，處有期
徒刑肆月，併科罰金新臺幣貳萬元，罰金如易服勞役，以新臺幣
壹仟元折算壹日。緩刑貳年，緩刑期間付保護管束，並應依附表
一所示方式，向告訴人林俊德、廖廷育、曾昭翔支付如附表一所
示金額之損害賠償，暨向檢察官指定之政府機關、政府機構、行
政法人、社區或其他符合公益目的之機構或團體，提供壹佰小時
之義務勞務。
賴瑋翎幫助犯洗錢防制法第十四條第一項之一般洗錢罪，處有期
徒刑貳月，併科罰金新臺幣貳萬元，罰金如易服勞役，以新臺幣
壹仟元折算壹日。緩刑貳年，緩刑期間付保護管束，並應向公庫
支付新臺幣參萬元，向指定之政府機關、行政法人、社區或其他
符合公益目的之機構或團體提供壹佰肆拾小時之義務勞務。
鐘語蕎幫助犯洗錢防制法第十四條第一項之一般洗錢罪，處有期
徒刑貳月，併科罰金新臺幣壹萬元，罰金如易服勞役，以新臺幣
壹仟元折算壹日。緩刑貳年，緩刑期間付保護管束，並應依附表
二所示方式，向告訴人廖廷育支付如附表二所示金額之損害賠償
，暨向檢察官指定之政府機關、政府機構、行政法人、社區或其
他符合公益目的之機構或團體，提供捌拾小時之義務勞務。
    犯罪事實及理由
一、犯罪事實：
㈠、潘思璇依一般社會生活經驗，明知金融帳戶為個人信用、財
    產之重要表徵，具有一身專屬性質，且可預見某真實姓名不
    詳之成年人，不自行申辦金融帳戶，而許以每提供金融機構
    帳戶1組則可獲取報酬1期新臺幣(下同)1萬元之代價，要求
    潘思璇提供金融機構帳戶之存摺、提款卡及密碼，係用以作
    為向不特定人詐欺取得財物等不法犯罪行為之工具，並隱匿
    詐欺犯罪所得之去向，竟仍基於縱若有人持其所交付之金融
    機構帳戶之存摺、提款卡及密碼犯詐欺取財罪及遮斷資金流
    動軌跡、隱匿詐欺犯罪所得之去向，而逃避國家追訴處罰效
    果，亦不違背其本意之不確定幫助犯意，於民國109年11月1
    6日上午9時起至同日晚間6時22分間，依真實姓名年籍不詳
    之詐欺集團成員之指示，更改其名下如附表三編號1、2、3-
    1、4-1所示之銀行帳戶提款卡密碼，及提供如附表三編號4-
    1所示之銀行帳戶帳號，並在臺北市○○區○○○路0段00號統一
    便利超商，以店到店方式，將如附表三編號1、2、3-1所示
    帳戶之存摺、提款卡，以及如附表三編號4-1所示帳戶之提
    款卡寄送予該詐欺集團成員，任由該人將其帳戶作為詐欺取
    財及洗錢之工具。嗣該詐欺集團之成員意圖為自己不法之所
    有，基於詐欺取財及洗錢之犯意聯絡，於如附表三編號1、2
    、3-1、4-1所示之時間，分別向如附表三編號1、2、3-1、4
    -1所示之徐翊凌、林俊德、廖廷育、曾昭翔施用如附表三編
    號1、2、3-1、4-1所示之詐術，致渠等陷於錯誤，遂於如附
    表三編號1、2、3-1、4-1所示之匯款時間，各陸續匯款至潘
    思璇如附表三編號1、2、3-1、4-1所示之帳戶內，且各該款
    項隨即由詐欺犯罪集團成員以提款卡跨行提領一空，而隱匿
    詐欺犯罪所得之去向。
㈡、賴瑋翎依一般社會生活經驗，明知金融帳戶為個人信用、財
    產之重要表徵，具有一身專屬性質，且可預見某真實姓名不
    詳之成年人，不自行申辦金融帳戶，而許以租借帳戶10天可
    獲得1萬1,000元之對價，要求賴瑋翎提供金融機構帳戶之存
    摺、提款卡及密碼，係用以作為向不特定人詐欺取得財物等
    不法犯罪行為之工具，並隱匿詐欺犯罪所得之去向，竟仍基
    於縱若有人持其所交付之金融機構帳戶之存摺、提款卡及密
    碼犯詐欺取財罪及遮斷資金流動軌跡、隱匿詐欺犯罪所得之
    去向，而逃避國家追訴處罰效果，亦不違背其本意之不確定
    幫助犯意，先依真實姓名年籍不詳之詐欺集團成員之指示，
    更改其名下如附表三編號4-2所示銀行帳戶之提款卡密碼，
    並於109年11月15日晚間6時6分，在全家便利超商桃園莊園
    店，以店到店方式，將如附表三4-2所示帳戶之存摺及提款
    卡寄送予該詐欺集團成員，任由該人將其帳戶作為詐欺取財
    及洗錢之工具。嗣該詐欺集團之成員意圖為自己不法之所有
    ，基於詐欺取財及洗錢之犯意聯絡，於如附表三編號4-2所
    示之時間，向如附表三編號4-2所示之曾昭翔施用如附表三
    編號4-2所示之詐術，致曾昭翔陷於錯誤，遂於如附表三編
    號4-2所示之匯款時間，陸續匯款至賴瑋翎如附表三編號4-2
    所示之帳戶內，且各該款項隨即由詐欺犯罪集團成員以提款
    卡跨行提領一空，而隱匿詐欺犯罪所得之去向。
㈢、被告鐘語蕎能預見若將自己之金融帳戶提供予陌生之他人使
    用，可能淪為他人實行詐欺及洗錢犯罪之工具，竟仍基於縱
    若有人持其所交付之金融帳戶之存摺、提款卡及密碼犯詐欺
    取財罪及遮斷資金流動軌跡、隱匿詐欺犯罪所得之去向而逃
    避國家追訴處罰效果，亦不違背其本意之不確定幫助故意，
    於109年11月中旬至同年月18日間某日，將其名下元大商業
    銀行金融帳戶(000-00000000000000號)之存摺及提款卡提供
    予真實姓名年籍不詳之詐欺集團成員，並以Line通訊軟體告
    知對方提款卡密碼，任由該人將其帳戶作為詐欺取財及洗錢
    之工具。嗣該詐欺集團之成員意圖為自己不法之所有，基於
    詐欺取財及洗錢之犯意聯絡，於如附表三編號3-2、5所示之
    時間，分別向如附表三編號3-2、5所示之廖廷育、鄧瑋達施
    用如附表三編號3-2、5所示之詐術，致渠等陷於錯誤，遂於
    如附表三編號3-2、5所示之匯款時間，各匯款至鐘語蕎如附
    表三編號3-2、5所示之帳戶內，且各該款項隨即由詐欺犯罪
    集團成員以提款卡跨行提領一空，而隱匿詐欺犯罪所得之去
    向。
㈣、案經徐翊凌、林俊德、廖廷育、曾昭翔訴由桃園市政府警察
    局楊梅分局報告，鄧瑋達訴由高雄市政府警察局左營分局報
    告臺灣桃園地方檢察署檢察官偵查起訴，嗣於本院準備程序
    進行中，被告潘思璇、賴瑋翎、鐘語蕎就被訴事實為有罪之
    陳述，經本院告知簡式審判程序之旨，並聽取當事人之意見
    後，本院合議庭裁定改由受命法官獨任進行簡式審判程序。
二、證據部分：
㈠、被告潘思璇、賴瑋翎於偵訊、本院準備程序及審理中之自白
    （見偵13530號卷二第203至205頁，本院卷第83至84、169頁
    ；見偵13530號卷二第243至245頁，本院卷第160、169頁）
    。
㈡、被告鐘語蕎於本院準備程序及審理中之自白（見本院卷第73
    、169頁）
㈢、告訴人徐翊凌、林俊德、廖廷育、曾昭翔及鄧瑋達於警詢時
    之證述（見偵13530號卷二第23至25頁、第53至55頁、第69
    至73頁、第115至123頁，偵15820號卷第13至15頁反面）。
㈣、告訴人徐翊凌提出之匯款收據（見偵13530號卷二第35至37頁
    ）。
㈤、告訴人林俊德提出之匯款畫面擷圖照片（見偵13530號卷二第
    63頁）。
㈥、告訴人廖廷育提出之匯款收據（見偵13530號卷二第75至77頁
    ）。
㈦、告訴人曾昭翔提出之匯款收據及其名下帳戶之存摺內頁影本
    （見偵13530號卷二第135、139至141、145至147、151頁）
    。
㈧、告訴人鄧瑋達提出之匯款收據（見偵15820號卷第37頁）。
㈨、中華郵政股份有限公司110年1月8日儲字第1100006740號函檢
    送被告潘思璇名下中華郵政帳戶之開戶資料及歷史交易明細
    表（見偵13530號卷一第103至117頁）。
㈩、被告潘思璇名下中國信託銀行帳戶之歷史交易明細表（見偵1
    3530號卷一第121至131頁）。
、台新國際商業銀行110年1月8日台新作文字第11000220號函檢
    附被告潘思璇名下台新銀行帳戶之歷史交易明細表（見偵13
    530號卷一第133至141頁）。
、凱基商業銀行股份有限公司110年1月5日凱銀集作字第110000
    00080號函檢送被告賴瑋翎名下凱基銀行帳戶之開戶資料及
    歷史交易明細表（見偵13530號卷二第7至21頁）。
、元大商業銀行股份有限公司110年1月8日元銀字第1100000026
    號函檢附被告鐘語蕎名下元大銀行帳戶之開戶資料及歷史交
    易明細表（見偵13530號卷一第153至157頁反面）。
三、按刑法上之幫助犯，雖與正犯對於犯罪有共同之認識，惟是
    以幫助之意思，對於正犯資以助力，並未參與實行犯罪構成
    要件之行為者而言。本案真實姓名不詳之成年人所組成之詐
    欺犯罪集團，就上開詐欺取財及洗錢之犯行，有犯意聯絡與
    行為分擔，為共同正犯，惟被告潘思璇、賴瑋翎、鐘語蕎僅
    係基於幫助詐欺取財及幫助洗錢之意思，分別由被告潘思璇
    提供如附表三編號1、2、3-1所示中華郵政帳戶、中國信託
    帳戶之存摺、提款卡（含密碼），及如附表三編號4-1所示
    台新銀行帳戶之帳號、提款卡（含密碼），被告賴瑋翎提供
    如附表三編號4-2所示凱基銀行帳戶之存摺及提款卡（含密
    碼），被告鐘語蕎提供附表三編號3-2、5所示元大銀行帳戶
    之存摺及提款卡（含密碼），供為詐欺集團成員不法所得款
    項匯入、提領之用，並掩飾前開詐欺取財犯罪所得之去向，
    而使國家檢警機關難以追查，均係提供詐欺取財及洗錢構成
    要件以外之助力，而均為詐欺取財及一般洗錢罪之幫助犯。
    又被告潘思璇、賴瑋翎及鐘語蕎固有幫助他人詐欺取財之不
    確定故意，然詐欺取財之方式甚多，尚無積極證據足認被告
    潘思璇、賴瑋翎、鐘語蕎對詐欺集團是否以刑法第339條之4
    之加重條件遂行詐欺犯行有何預見。依罪疑唯輕及有疑唯利
    被告之原則，應僅得認定被告潘思璇、賴瑋翎、鐘語蕎構成
    普通詐欺取財罪之幫助犯。是核被告潘思璇、賴瑋翎、鐘語
    蕎所為，均係犯刑法第30條第1項前段、第339條第1項之幫
    助詐欺取財罪，及刑法第30條第1項前段、洗錢防制法第14
    條第1項之幫助一般洗錢罪。
四、罪數關係
㈠、按如數行為於同時同地或密切接近之時地實施，侵害同一之
    法益，各行為之獨立性極為薄弱，依一般社會健全觀念，在
    時間差距上，難以強行分開，在刑法評價上，以視為數個舉
    動之接續施行，合為包括之一行為予以評價，較為合理，則
    屬接續犯，而為包括之一罪（最高法院86年台上字第3295號
    判例要旨參照）。查如附表三編號1、2、3-1、3-2、4-1、4
    -2所示之告訴人徐翊凌、林俊德、廖廷育、曾昭翔分別於遭
    詐騙後陷於錯誤，依指示多次匯款至附表三編號1、2、3-1
    、3-2、4-1、4-2所示之帳戶，嗣由詐欺集團成員提領一空
    ，對於告訴人徐翊凌、林俊德、廖廷育、曾昭翔數次遭詐取
    財物之行為，係於密接之時間實施，侵害同一法益，各行為
    之獨立性薄弱，依一般社會通念，應評價為數個舉動之接續
    進行，均為接續犯，應依附表三編號1、2、3-1、3-2、4-1
    、4-2所示之行為各論以一罪。
㈡、被告潘思璇基於幫助犯意，各以一提供其名下中華郵政帳戶
    、中國信託帳戶及台新銀行帳戶之幫助行為給予助力，詐欺
    集團成員則先後詐騙如附表三編號1、2、3-1、4-1所示之告
    訴人徐翊凌、林俊德、廖廷育、曾昭翔等人得逞數次；被告
    鐘語蕎基於幫助犯意，亦以一提供其名下元大銀行帳戶之幫
    助行為給予助力，詐欺集團成員則先後詐騙如附表三編號3-
    2、5所示之告訴人廖廷育、鄧瑋達等人得逞數次。雖詐欺集
    團成員施行詐騙取得數名被害人之財物，惟就被告潘思璇、
    鐘語蕎而言，僅有一幫助行為，係一行為侵害數法益，為同
    種想像競合犯，是就被告潘思璇所為如附表三編號1、2、3-
    1、4-1所示之犯行應僅論一罪，而被告鐘語蕎所為如附表三
    編號3-2、5所示之犯行亦僅論一罪。
㈢、又被告潘思璇、賴瑋翎、鐘語蕎以一提供帳戶行為，同時觸
    犯幫助詐欺取財罪及幫助一般洗錢罪2罪名，應依刑法第55
    條規定，從一重之刑法第30條第1項、洗錢防制法第14條第1
    項之幫助一般洗錢罪處斷。並均依刑法第30條第2項規定，
    按正犯之刑減輕之。又按洗錢防制法第16條第2項規定，犯
    第14條、第15條之罪，在偵查「或」審判中自白者，減輕其
    刑。查被告潘思璇、賴瑋翎、鐘語蕎將其等名下銀行帳戶提
    供詐欺集團成員，任由該人將其等帳戶作為詐欺取財及洗錢
    之工具，進而掩飾犯罪所得去向與所在之洗錢等事實，於本
    院準備程序及審理中均坦承不諱（見本院卷第73、83至84、
    160、169頁），認其等對於洗錢行為主要構成要件事實均有
    所自白，就被告潘思璇、賴瑋翎、鐘語蕎所犯幫助一般洗錢
    罪，均應依洗錢防制法第16條第2項之規定減輕其刑。
㈣、至起訴意旨就被告潘思璇、賴瑋翎、鐘語蕎上開所為，均認
    係犯刑法第30條第1項、第339條第1項之幫助詐欺取財罪，
    容有未洽，惟因該未起訴之幫助洗錢犯行，與經檢察官起訴
    之詐欺取財犯行間各具有想像競合犯之裁判上一罪關係，為
    起訴效力所及，並經公訴檢察官更正及本院告知被告潘思璇
    、賴瑋翎、鐘語蕎就如附表三編號1、2、3-1、3-2、4-1、4
    -2、5所示告訴人徐翊凌、林俊德、廖廷育、曾昭翔、鄧瑋
    達遭詐騙財物部分，亦均涉犯刑法第30條第1項、洗錢防制
    法第14條第1項之一般洗錢罪（見本院卷第72、82、160頁）
    ，爰依刑事訴訟法第300條規定變更起訴法條審理。
五、科刑部分
㈠、被告潘思璇部分
１、爰審酌被告潘思璇提供其名下中華郵政帳戶、中國信託帳戶
    帳戶之存摺、提款卡（含密碼）及台新銀行之帳號、提款卡
    （含密碼），幫助上開正犯用以作為詐欺犯罪取得款項之匯
    入、提領，遮斷資金流動軌跡，助長不法份子之訛詐歪風，
    使執法人員難以追查詐騙集團成員之真實身分，造成告訴人
    徐翊凌、林俊德、廖廷育、曾昭翔等人因受詐欺匯入被告潘
    思璇前開3帳戶之款項總計高達48萬6,461元，所受損害非屬
    輕微，自屬不該。兼衡其大學畢業之智識程度（見本院卷第
    205頁）、自陳小康之家庭經濟狀況（見偵13530號卷一第17
    頁），及其為本案犯行之動機、目的、手段、素行等一切情
    狀，量處如主文所示之刑，並就罰金刑諭知易服勞役之折算
    標準。
２、又被告潘思璇前未曾受有期徒刑以上刑之宣告，有臺灣高等
    法院被告前案紀錄表1份在卷可稽（見本院卷第209頁），其
    因一時失慮，致罹刑典，犯後已坦承犯行，於本院審理中復
    先與告訴人林俊德、曾昭翔分別以新臺幣（下同）6萬5,000
    元、13萬元達成調解（見本院卷第135至136頁），迄今均有
    依調解條件履行，並向告訴人林俊德已給付3萬、5,000元、
    5,000元，合計4萬元，是被告就告訴人林俊德遭詐騙財物部
    分尚有2萬5,000元未給付（自111年6月25日起至111年10月2
    5日止，每期給付5,000元，共5期），亦向告訴人曾昭翔已
    給付5萬元、8,000元、8,000元，合計6萬6,000元，是被告
    就告訴人曾昭翔遭詐騙財物部分尚有6萬4,000元未給付（自
    111年6月25日起至112年1月25日止，每期給付8,000元，共8
    期），此有前開各筆之匯款單據及本院辦理刑事案件電話查
    詢紀錄表在卷可佐（見本院卷第199、201、203頁），另於
    本院審理中亦與告訴人廖廷育以9萬9,970元達成調解，並約
    定自111年11月25日起履行調解條件（見本院卷第156至157
    頁），足見被告潘思璇對其行為深有悔意。本院綜合上情，
    認被告潘思璇經此偵審程序及罪刑宣告之教訓後，當知警惕
    ，信無再犯之虞，宜給予其自新機會，對其所宣告刑以暫不
    執行為適當，爰依刑法第74條第1項第1款規定，宣告緩刑2
    年，以啟自新。
３、而被告潘思璇既與告訴人林俊德、廖廷育、曾昭翔達成調解
    ，為使渠等獲得更充分之保障，並督促被告潘思璇履行賠償
    責任，以確保被告潘思璇之緩刑宣告能收具體成效，爰依刑
    法第74條第2項第3款、第5款規定，命被告潘思璇應履行如
    附表一所示緩刑所附之負擔，以觀後效，並應向指定之政府
    機關、政府機構、行政法人、社區或其他符合公益目的之機
    構或團體，提供100小時之義務勞務，併依刑法第93條第1項
    第2款之規定，諭知於緩刑期間付保護管束，俾使被告培養
    正確法治觀念。
４、至於被告潘思璇雖未與告訴人徐翊凌達成調解，然調解與否
    並非緩刑宣告之必要事項，且告訴人徐翊凌就如附表三編號
    1所示之遭詐騙財物部分，尚得依民事程序加以求償，並不
    影響告訴人徐翊凌之權益，併此敘明。
㈡、被告賴瑋翎部分
１、爰審酌被告賴瑋翎提供其名下凱基銀行帳戶之存摺及提款卡
    （含密碼），幫助上開正犯用以作為詐欺犯罪取得款項之匯
    入、提領，遮斷資金流動軌跡，助長不法份子之訛詐歪風，
    使執法人員難以追查詐騙集團成員之真實身分，造成告訴人
    曾昭翔因受詐欺匯入被告賴瑋翎前開帳戶之款項總計18萬9,
    439元，所受損害非屬輕微，自屬不該。兼衡其高職畢業之
    智識程度（見本院卷第211頁）、自陳勉持之家庭經濟狀況
    （見偵13530號卷二第3頁），及其為本案犯行之動機、目的
    、手段、素行等一切情狀，量處如主文所示之刑，並就罰金
    刑諭知易服勞役之折算標準。
２、又被告賴瑋翎前未曾受有期徒刑以上刑之宣告，有臺灣高等
    法院被告前案紀錄表1份在卷可稽（見本院卷第215頁），其
    因一時失慮，致罹刑典，犯後已坦承犯行，經此刑之宣告後
    ，應知所警惕，信無再犯之虞，因認對其所處之刑以暫不執
    行為適當，爰依刑法第74條第1項第1款規定宣告緩刑2年，
    以啟自新。為使被告賴瑋翎於緩刑期間內，能知所戒惕，並
    導正其行為，爰依刑法第74條第2項第4款、第5款之規定，
    命被告賴瑋翎應向公庫支付新臺幣3萬元及向指定之政府機
    關、政府機構、行政法人、社區或其他符合公益目的之機構
    或團體，提供140小時之義務勞務，併依刑法第93條第1項第
    2款之規定，諭知於緩刑期間付保護管束，俾使被告賴瑋翎
    培養正確法治觀念。
４、至於被告賴瑋翎雖未與告訴人曾昭翔達成調解，然調解與否
    並非緩刑宣告之必要事項，且告訴人曾昭翔就如附表三編號
    4-2所示之遭詐騙財物部分，尚得依民事程序加以求償，並
    不影響告訴人曾昭翔之權益，併此敘明。
㈢、被告鐘語蕎部分
１、爰審酌被告鐘語蕎提供其元大銀行帳戶之存摺及提款卡（含
    密碼），幫助上開正犯用以作為詐欺犯罪取得款項之匯入、
    提領，遮斷資金流動軌跡，助長不法份子之訛詐歪風，使執
    法人員難以追查詐騙集團成員之真實身分，造成告訴人廖廷
    育、鄧瑋達因受詐欺匯入被告前開帳戶之款項總計為14萬7,
    938元，所受損害非屬輕微，自屬不該。兼衡其大學畢業之
    智識程度（見本院卷第217頁）及其為本案犯行之動機、目
    的、手段、素行等一切情狀，量處如主文所示之刑，並就罰
    金刑諭知易服勞役之折算標準。
２、又被告鐘語蕎前未曾受有期徒刑以上刑之宣告，有臺灣高等
    法院被告前案紀錄表1份在卷可稽（見本院卷第221頁），其
    因一時失慮，致罹刑典，犯後已坦承犯行，於本院審理中復
    與告訴人廖廷育以6萬達成調解（見本院卷第133頁），迄今
    均有依調解條件履行，並向告訴人廖廷育已給付5,000元、5
    ,000元，合計1萬元，是被告鐘語蕎尚有5萬元未給付（自11
    1年6月10日起至112年3月10日止，每期給付5,000元，共10
    期），此有本院辦理刑事案件電話查詢紀錄表在卷可佐（見
    本院卷第203頁），足見被告鐘語蕎對其行為深有悔意。本
    院綜合上情，認被告鐘語蕎經此偵審程序及罪刑宣告之教訓
    後，當知警惕，信無再犯之虞，宜給予其自新機會，對其所
    宣告刑以暫不執行為適當，爰依刑法第74條第1項第1款規定
    ，宣告緩刑2年，以啟自新。
３、而被告鐘語蕎既與告訴人廖廷育達成調解，為使其獲得更充
    分之保障，並督促被告鐘語蕎履行賠償責任，以確保被告鐘
    語蕎之緩刑宣告能收具體成效，爰依刑法第74條第2項第3款
    、第5款規定，命被告鐘語蕎應履行如附表二所示緩刑所附
    之負擔，以觀後效，並應向指定之政府機關、政府機構、行
    政法人、社區或其他符合公益目的之機構或團體，提供80小
    時之義務勞務，併依刑法第93條第1項第2款之規定，諭知於
    緩刑期間付保護管束，俾使被告培養正確法治觀念。
４、至於被告鐘語蕎雖未與告訴人鄧瑋達達成調解，然調解與否
    並非緩刑宣告之必要事項，且告訴人鄧瑋達就如附表三編號
    5所示之遭詐騙財物部分，尚得依民事程序加以求償，並不
    影響告訴人鄧瑋達之權益，併此敘明。
六、沒收部分
㈠、被告潘思璇、賴瑋翎、鐘語蕎分別所提供其等名下如附表三
    編號1、2、3-1、3-2、4-1、4-2、5所示帳戶之存摺、提款
    卡，雖均係供本案詐欺犯罪及一般洗錢罪所用之物，然均未
    扣案，是否仍存尚有未明，且上開物品單獨存在不具刑法上
    之非難性，倘予追徵，除另使刑事執行程序開啟之外，對於
    被告潘思璇、賴瑋翎、鐘語蕎犯罪行為之不法、罪責評價並
    無影響，復就沒收制度所欲達成之社會防衛目的亦無任何助
    益，欠缺刑法上重要性，爰依刑法第38條之2第2項規定，不
    予宣告沒收。
㈡、另本院遍查全卷亦未見被告潘思璇、賴瑋翎、鐘語蕎有取得
    犯罪所得之事證，自難認定其等已獲取屬其等所有之犯罪所
    得，是本案既無現實存在且屬於被告潘思璇、賴瑋翎、鐘語
    蕎之犯罪所得，即不得對其等宣告沒收或追徵，附此敘明。
七、應適用之法條：
㈠、刑事訴訟法第284條之1、第273條之1第1項，第299條第1項前
    段、第300條、第310條之2、第454條。
㈡、洗錢防制法第14條第1項、第16條第2項，刑法第30條第1項前
    段、第339條第1項、第55條、第30條第2項、第42條第3項、
    第74條第1項第1款、第2項第3款、第4款、第5款、第93條第
    1項第2款，刑法施行法第1之1第1項。
八、本案判決係依刑事訴訟法第310條之2、第454條製作，依法
    得僅記載當事人欄、主文、犯罪事實、證據名稱以及應適用
    之法條，其中犯罪事實、證據及應適用之法條，並得逕行引
    用檢察官起訴書所載。
九、如不服本件判決，得自收受送達之日起20日內，向本院提起
    上訴。
十、本案經檢察官洪福臨提起公訴，檢察官黃鈺斐到庭執行職務
    。
中　　華　　民　　國　　111 　年　　5 　　月　　27　　日
　　　              刑事第六庭    法  官  何啓榮
以上正本證明與原本無異。
如不服本判決應於收受判決後20日內向本院提出上訴書狀，並應
敘述具體理由。其未敘述上訴理由者，應於上訴期間屆滿後20日
內向本院補提理由書(均須按他造當事人之人數附繕本)「切勿逕
送上級法院」。
                                  書記官　潘瑜甄
中　　華　　民　　國　　111 　年　　5 　　月　　27　　日
附錄本案論罪科刑法條：洗錢防制法第14條第1項，中華民國刑
法第339條第1項。
附表一（被告潘思璇應給付告訴人林俊德、廖廷育、曾昭翔之損
害賠償）：
編號 被告潘思璇應給付告訴人林俊德、廖廷育、曾昭翔之損害賠償 1 一、被告潘思璇應給付告訴人林俊德新臺幣（下同）陸萬伍仟元。 二、被告潘思璇於111年5月25日前，已給付肆萬元。 三、剩餘款項貳萬伍仟元，分5期給付，應自111年6月起至111年10月止，按月於每月25日前將伍仟元匯入告訴人林俊德指定之帳戶。 2 被告潘思璇應給付告訴人廖廷育玖萬玖仟玖佰柒拾元，應自111年11月起至112年7月止，按月於每月25日前將壹萬元，以及於112年8月25日前將玖仟玖佰柒拾元，分10期給付，匯入告訴人廖廷育指定之帳戶。 3 一、被告潘思璇應給付告訴人曾昭翔拾參萬元。 二、被告潘思璇於111年5月25日前，已給付陸萬陸仟元。 三、剩餘款項陸萬肆仟元，分8期給付，應自111年6月起至112年1月止，按月於每月25日前將捌仟元匯入告訴人曾昭翔指定之帳戶。 
附表二（被告鐘語蕎應給付告訴人廖廷育之損害賠償）：
一、被告鐘語蕎應給付告訴人廖廷育新臺幣（下同）陸萬元。 二、被告鐘語蕎於111年5月10日前，已給付壹萬元。 三、剩餘款項伍萬元，分10期給付，應自111年6月起至112年3月止，按月於每月10日前將伍仟元匯入告訴人廖廷育指定之帳戶。 
附表三（本案告訴人遭詐欺集團成員詐騙之經過及金流）：
編號 告訴人 詐騙時間及方式 匯款時間 匯款金額（以交易明細表為準） 匯款對象帳戶 1 徐翊凌 詐欺集團成員於109年11月18日16時57分許，撥打電話予告訴人徐翊凌，佯稱：網路購物因內部操作錯誤，將導致需多付4期商品費用，須協助取消付款設定云云。 109年11月18日晚間6時15分許 1萬4,589元 被告潘思璇中華郵政帳戶000-00000000000000號    109年11月18日晚間6時17分許 3,515元  2 林俊德 詐欺集團成員於109年11月18日16時52分許，撥打電話予告訴人林俊德，佯稱：網路購物因作業疏失，將導致額外扣款，須協助取消付款設定云云。 109年11月18日晚間6時23分許 10萬1,302元 被告潘思璇中國信託帳戶000-000000000000號    109年11月18日晚間6時52分許 1萬9,999元  3-1 廖廷育 詐欺集團成員於109年11月18日18時30分許，撥打電話予告訴人廖廷育，佯稱：網路購物因作業疏失，將導致額外扣款，須協助取消付款設定云云。 109年11月18日下午5時38分許  4萬9,985元 被告潘思璇中華郵政帳戶000-00000000000000號    109年11月18日下午5時41分許 4萬9,985元  3-2   109年11月18日晚間8時17分許 2萬9,970元 被告鐘語蕎元大商業銀行帳戶000-00000000000000號    109年11月18日晚間8時29分許 2萬9,985元  4-1 曾昭翔 詐欺集團成員於109年11月18日19時26分許，撥打電話予告訴人曾昭翔，佯稱：網路購物因作業疏失，將導致額外扣款，須協助取消付款設定云云。 109年11月18日晚間8時45分許 9萬9,987元 被告潘思璇台新銀行帳戶 000-0000000000000000號    109年11月18日晚間8時47分許 4萬7,123元     109年11月19日凌晨0時6分許 4萬9,987元     109年11月19日凌晨0時7分許 4萬9,989元  4-2   109年11月19日下午4時23分許 9萬9,997元 被告賴瑋翎凱基銀行帳戶 000-000000000000號    109年11月19日下午4時40分許 2萬9,987元     109年11月19日下午4時42分許 1萬2,123元     109年11月19日晚間7時28分許 2萬9,987元     109年11月19日晚間7時30分許 1萬7,345元  5 鄧瑋達 詐欺集團成員於109年11月18日19時18分許，撥打電話予告訴人鄧瑋達，佯稱：網路購物因作業疏失，將導致額外扣款，須協助取消付款設定云云。 109年11月18日晚間8時25分許 8萬7,983元 被告鐘語蕎元大商業銀行帳戶000-00000000000000號